臺灣臺中地方法院刑事裁定
111年度聲字第1822號
聲  請  人  臺灣臺中地方檢察署檢察官
受  刑  人  林芮竹


                    （現於法務部○○○○○○○○○執行  中）
上列聲請人因受刑人數罪併罰有二裁判以上，聲請定其應執行之
刑（111年度執聲字第1289號），本院裁定如下：
    主    文
林芮竹犯如附表所示之罪，所處如附表所示之刑，應執行有期徒
刑2年5月。 
    理    由
一、聲請意旨略以：受刑人林芮竹因犯如附表所示之罪【聲請意
    旨編號3之偵查（自訴）機關年度案號應補充更正為「臺灣
    臺中地方檢察署109年度偵字第35261、36039號、110年度偵
    字第1066、1482、2159、2466、3102、4070、4095、4101、
    7457、7927、8930、11001、11038、11569、12866、14459
    、14635、19254號」】，先後判決確定如附表，爰依刑事訴
    訟法第477條第1項及刑法第53條、第51條第5款規定，聲請
    定其應執行之刑等語。
二、按裁判確定前犯數罪者，併合處罰之。數罪併罰，有二裁判
    以上，分別宣告多數有期徒刑者，於各刑中之最長期以上，
    各刑合併之刑期以下，定其刑期，但不得逾30年，刑法第50
    條、第53條、第51條第5款分別定有明文。另按法律上屬於
    自由裁量事項，尚非概無法律性之拘束，在法律上有其外部
    界限及內部界限。前者法律之具體規定，使法院得以具體選
    擇為適當裁判，此為自由裁量之外部界限。後者法院為自由
    裁量時，應考量法律之目的，法律秩序之理念所在，此為自
    由裁量之內部界限。法院為裁判時，二者均不得有所踰越。
    在數罪併罰而有二裁判以上，應定其應執行刑之案件，法院
    所為刑之酌定，固屬自由裁量事項，然對於法律之內、外部
    界限，仍均應受其拘束（最高法院91年度台非字第32號、92
    年度台非字第187號判決意旨參照）。　　　
三、經查：
　㈠本件受刑人林芮竹所犯如附表所示7罪，業經本院先後判處如
    附表所載之刑，並於附表所示之日期確定在案，有臺灣高等
    法院被告前案紀錄表及各該刑事判決書各1份在卷可稽。另
    本件附表編號1、2之罪，為不得易科罰金、不得易服社會勞
    動之罪；附表編號3之罪，係不得易科罰金、但得易服社會
    勞動之罪，屬於刑法第50條第1項但書之情形，原不得併合
    處罰，然本件係受刑人請求檢察官聲請合併定應執行之刑，
    有民國111年5月20日臺灣臺中地方檢察署「刑法第50條第1
    項但書案件是否請求檢察官聲請定應執行刑調查表」在卷可
    憑，依刑法第50條第2項規定，自不受同條第1項但書之限制
    ，得依刑法第51條規定定其應執行刑。茲檢察官依受刑人之
    請求聲請定執行之刑，經核符合規定，定其執行之刑。
　㈡是本院定其應執行刑，不得逾越刑法第51條第5款所定法律之
    外部界限，即不得重於附表所示各罪宣告刑之總和即有期徒
    刑11年5月【1年10月（共4次）+1年11月（共2次）+3月】，
    亦應受內部界限之拘束，即不得重於附表編號1至2所示之罪
    原所定應執行刑，加計編號3所示宣告刑之總和即有期徒刑2
    年6月（有期徒刑2年3月+3月）。　　
四、又數罪併罰之定應執行刑，係出於刑罰經濟與罪責相當之考
    量，並非予以犯罪行為人或受刑人不當之利益，為一種特別
    的量刑過程，即對犯罪行為人或受刑人本身及所犯各罪之總
    檢視，除應考量行為人所犯數罪反應之人格特性，並應權衡
    審酌行為人之責任與整體刑法目的及相關刑事政策，在量刑
    權之法律拘束性原則下，兼顧刑罰衡平原則而定之（最高法
    院101年度台抗字第223號裁定意旨參照）。本院衡酌受刑人
    林芮竹所犯上開各罪，分係販賣毒品及違反洗錢防制法等犯
    行，且該等犯行之犯罪時間前後歷時約6月等總體情狀，就
    受刑人所犯前述7罪，定其執行刑為有期徒刑2年5月。
五、至附表編號3判決中所併宣告之罰金刑部分，因受刑人林芮
    竹所犯其餘之罪無罰金刑之宣告，顯無多數罰金之宣告刑，
    則附表編號3所示之罰金刑宣告部分，自無併定應執行刑之
    問題，是本院僅就附表所示有期徒刑部分，定其應執行之刑
    如主文所示，附此敘明。　　　　
六、依刑事訴訟法第477條第1項，刑法第53條、第51條第5款，
    裁定如主文。　　
中　　華　　民　　國　　111 　年　　6 　　月　　30　　日
                    刑事第十七庭  法  官  李宜璇
以上正本證明與原本無異。
如不服本裁定，應於收受送達後5日內向本院提出抗告狀。（應
附繕本）
中　　華　　民　　國　　111 　年　　6 　　月　　30　　日
                                  書記官  張雅如 　　
附表                                                                      編           號          1                2                3        罪           名  毒品危害防制條例 毒品危害防制條例 洗錢防制法 宣    告     刑  有期徒刑1年10月 （共4次） 有期徒刑1年11月 （共2次） 有期徒刑3月，併科罰金新臺幣5萬元 犯   罪  日  期  ①110年01月04日 ②110年01月05日 ③110年01月08日 ④110年01月20日 ①110年01月21日 ②110年01月22日 109年07月26日至109年08月14日 偵查（自訴）機關年   度   案   號  臺灣臺中地方檢察署110年度偵字第3923、3924、5009、5013、5016、17119、20715號、110年度軍偵字第4、23號 臺灣臺中地方檢察署110年度偵字第3923、3924、5009、5013、5016、17119、20715號、110年度軍偵字第4、23號 臺灣臺中地方檢察署109年度偵字第35261、36039號、110年度偵字第1066、1482、2159、2466、3102、4070、4095、4101、7457、7927、8930、11001、11038、11569、12866、14459、14635、19254號  最  後  事實審 法院 臺灣臺中地方法院 臺灣臺中地方法院 臺灣臺中地方法院  案號 110年度軍訴字第5號 110年度軍訴字第5號          110年度金簡字第57號   判    決 日    期 110年08月11日                  110年08月11日                  110年09月29日                   確  定  判  決 法院 臺灣臺中地方法院 臺灣臺中地方法院 臺灣臺中地方法院  案號 110年度軍訴字第5號 110年度軍訴字第5號          110年度金簡字第57號  判    決 確定日期 110年09月09日                110年09月09日                110年12月17日                是否為得易科罰金之案件           不得易科罰金、  不得易服社會勞動  不得易科罰金、  不得易服社會勞動  不得易科罰金、  得易服社會勞動    備        註                                           編號1至2已定應執行有期徒刑2年3月（臺灣臺中地方檢察署110年度執字第11390號） 編號1至2已定應執行有期徒刑2年3月（臺灣臺中地方檢察署110年度執字第11390號） 臺灣臺中地方檢察署111年度執字第466號